【裁判字號】    89,上易,1920
【裁判日期】    890717
【裁判案由】    傷害
【裁判全文】
臺灣高等法院臺中分院刑事判決                  八十九年度上易字第一九二○號
    上  訴  人
    即  被  告  丙○○
右上訴人即被告因傷害案件，不服臺灣臺中地方法院八十九年度易字第一八三八號，
中華民國八十九年七月十七日第一審判決（起訴案號：臺灣臺中地方法院檢察署八十
九年度偵字第三九四九號），提起上訴，本院判決如左：
      主  文
原判決撤銷。
丙○○傷害人之身體，處拘役肆拾日，如易科罰金，以佰元折算壹日。
      事  實
一、丙○○於民國八十八年七月二十五日十八時許，因其姐廖盧春位於臺中市○○區
    ○○路二五五號住處門口，遭同址二五七號之鄰居乙○○搭建車庫擋住出入通道
    ，及廖盧春在同年七月二十一日遭乙○○毆傷之事，至乙○○住處門口找其理論
    ，雙方因而發生爭吵，丙○○遂基於普通傷害之犯意，當場持鐵條將乙○○及其
    妻甲○○毆傷，致乙○○受有頭部外傷、右頂部頭皮裂傷五公分等傷害；甲○○
    受有左髖部瘀傷十五×五公分、左肘擦傷五×○˙三公分、左手多處擦傷等傷害
    。
二、案經乙○○、甲○○訴請臺灣臺中地方法院檢察署檢察官偵查起訴。
      理  由
一、訊據上訴人即被告丙○○矢口否認有何傷害告訴人乙○○、甲○○之犯行，辯稱
    ：當天係前往探視其姐廖盧春，乙○○夫妻適由外歸來，雙方因而發生爭吵，其
    僅與乙○○發生拉扯，且鐵條係由甲○○手中搶下，並未持之毆打乙○○夫妻云
    云。惟查右揭犯罪事實，業據告訴人於偵查、原審及本院調查中指訴綦詳，並經
    目擊證人莊文聯於本院調查中結證明確，而告訴人等所受如犯罪事實欄記載之傷
    害，有診斷證明書二份在卷足憑，復有案發當時乙○○頭部受傷流血，被告持鐵
    條離去之背影照片一幀在卷足憑，如非被告持鐵條所傷害，告訴人方面有朋友三
    人、小孩三名在場，當無於被告持鐵條理論時，自行傷害之理。且被告於原審改
    稱上開扣案鐵條，係在其姐廖盧春住處窗戶上所拿，顯係因其姐與告訴人間因事
    實欄所載爭執，而心生不平下所為傷害行為，告訴人所受之傷害應係被告持鐵條
    所毆傷無誤，並有扣案之鐵條二支足資佐證，又告訴人乙○○於同年七月二十一
    日十七時許毆傷被告姐姐廖盧春，業經原審法院判決乙○○拘役三十日一事，亦
    有原審法院臺中簡易庭判決書（八十九年度中簡字第二三號）、起訴書（八十八
    年度偵字第二二四七八號）各乙紙附卷可稽。本件事證明確，被告犯行堪以認定
    ，應予依法論科。
二、核被告丙○○所為，係犯刑法第二百七十七條第一項之傷害罪。被告於同一時地
    ，持鐵條毆傷告訴人二人，應認係以單一傷害行為，加害二人，觸犯二傷害罪名
    ，應依想像競合犯之規定，從一罪處斷。原審判決因認被告罪證明確，予以論罪
    科刑判決，固非無據，然查本件被告於同一時地所為一傷害行為，傷害告訴人二
    人，應依想像競合犯處斷，原判決依連續犯之規定以一罪論，並加重其刑，適用
    法則不無違誤。上訴意旨否認犯行，仍執前詞指摘原判決不當，固無理由，惟原
    判決既有前揭可議，自應由本院將原判決撤銷改判。爰審酌被告素行尚屬良好，
    犯罪之動機係因其七十歲姐姐廖盧春住處通道受告訴人阻擋及廖盧春遭未滿四十
    歲之告訴人乙○○毆傷，惜於手足之情，一時忿憤難消致有過激之舉，犯罪方法
    係持鐵條方式於眾目睽睽之下所為，使告訴人受有如事實欄所載傷害，犯罪後猶
    飾詞狡辯不知悔改等一切情狀，量處如主文第二項所示之刑，並諭知易科罰金之
    折算標準。扣案鐵條二支，雖為供犯罪所用之物，惟非被告所有而為廖盧春所有
    ，業經被告供明在卷，依法不得宣告沒收，併予敘明。
據上論斷，應依刑事訴訟法第三百六十九條第一項前段、第三百六十四條、第二百九
十九條第一項前段，刑法第二百七十七條第一項、第五十五條、第四十一條，罰金罰
鍰提高標準條例第一條前段、第二條前段，判決如主文。
本案經檢察官丁○○到庭執行職務。
中      華      民      國    八十九    年     十一     月      九      日
                                  臺灣高等法院臺中分院刑事第六庭
                                        審判長法  官  李  文  雄
                                              法  官  龔  永  昆
                                              法  官  邱  顯  祥
右正本證明與原本無異。
不得上訴。
                                              書記官  方  茂  焜
中      華      民      國     八十九     年    十一      月     十     日
                                                                        Ｄ


司法院資訊處製作；財團法人民間司法改革基金會備份。
